【裁判字號】    98,簡上,1172
【裁判日期】    981130
【裁判案由】    傷害等
【裁判全文】
臺灣板橋地方法院刑事判決            98年度簡上字第1172號
上  訴  人  臺灣板橋地方法院檢察署檢察官
被      告  乙○○
上列上訴人因被告傷害等案件，不服本院中華民國98年8 月25日
98年度簡字第5730號第一審判決（聲請簡易判決處刑案號：臺灣
板橋地方法院檢察署98年度調偵字第955 號），提起上訴，本院
管轄之第二審合議庭判決如下：
    主      文
上訴駁回。
    事實及理由
一、本案經本院審理結果，認第一審以被告乙○○犯傷害及恐嚇
    危害安全罪，依刑法第277 條第1 項、第305 條、第41條第
    1 項前段、第51條第6 款等規定，判決各判處拘役40日、20
    日，應執行拘役50日，如易科罰金，均以新臺幣1 千元折算
    1 日，其認事用法均無違誤，量刑亦屬適當，應予維持。爰
    引用如附件第一審刑事簡易判決書所記載之犯罪事實、證據
    及理由。
二、上訴人以被告乙○○所為已導致告訴人甲○○多月來無法從
    事美容工作，經濟上損失不貲，而被告犯後對告訴人未有任
    何道歉或賠償等心生悔悟行為，原審僅判處被告應執行拘役
    50日，除未能折服人心外，亦難昭刑罰權所欲實現之正義，
    實有未洽等情提起上訴。惟查，原審判決係依據刑法第57條
    規定詳為審酌被告僅因細故與告訴人發生爭執，不思理性解
    決問題，竟傷害他人身體且出言恐嚇，破壞社會秩序及他人
    人身、財產安全，兼衡被告無前科紀錄之素行、生活狀況、
    智識程度、犯罪之動機、目的、手段、所造成之傷勢、犯罪
    後之態度等一切情狀後，始本於法律所賦予之裁量權限而為
    刑度宣告，且判處者皆非各罪名法定刑內最輕之罰金刑，自
    難認原審量刑存有偏袒之情，又被告雖至今尚未賠償告訴人
    因本案所受損害，然原審於審理時既已先電詢告訴人偵查中
    委任律師是否需定期調解之情，有電話記錄查詢表在卷可憑
    ，是顯已審酌此點方為量刑，且告訴人尚非不得自行提起民
    事訴訟對被告主張權利，亦難執此認原審判決有何不當之處
    。綜上所述，本案上訴意旨並無理由，應予駁回。
三、本案被告乙○○經本院合法傳喚，無正當理由於審理期日不
    到庭，依刑事訴訟法第455 條之1 第3 項準用同法第371 條
    規定，自得不待其到庭陳述，逕行判決，附此敘明。
據上論斷，依刑事訴訟法第455 條之1 第3 項、第371 條、第36
8 條、第373 條，判決如主文。
本案經檢察官馮君傑到庭執行職務。
中    華    民    國    98    年    11    月    30    日
                刑事第十七庭  審判長法  官  曾 正 耀
                                    法  官  林 鈺 琅
                                    法  官  張 兆 光
上列正本證明與原本無異。
不得上訴。
                                    書記官  曹 秋 冬
中    華    民    國    98    年    11    月    30    日


司法院資訊處製作；財團法人民間司法改革基金會備份。
